

# **SUAREZ** ROSANA

# ARQUITECTA

Con una sólida experiencia de 10 años, mi carrera como arquitecta ha abarcado desde la supervisión y ejecución de proyectos de construcción hasta la concepción y diseño de planos y proyectos arquitectónicos. Mi enfoque se centra en fusionar creatividad y funcionalidad, buscando la excelencia en cada detalle. Como apasionada diseñadora, he perfeccionado la capacidad de transformar ideas en realidades visuales, utilizando herramientas avanzadas y técnicas de representación. Mi compromiso es seguir explorando nuevas posibilidades en el campo de la arquitectura, aportando mi experiencia y creatividad a proyectos visionarios y significativos.

# CONTACTO







### **FORTALEZAS**

Experiencia Integral

Gestión de Proyectos

Colaboración Efectiva

Adaptabilidad

Liderazgo

# **IDIOMAS**

Español - nativo

Ingles - básico

# **EDUCACION**

#### Especialisat en Investigación Proyectual

Egresada - Universidad de Buenos Aires, 2015

#### **Arquitecta**

Egresada - Universidad de Zulia, 2007 - 2013

#### **Auxiliar Contable**

Egresada - Escuela Argentina de Idiomas, 2018 - 2019

## EXPERIENCIA

#### Jefa del Departamento Civil

EPX, 2022 - Actualidad

- Dirección de obra
- Jefa del Departamento Técnico
- Diseño y Digitalización de Planos
- Imágenes 3D
- Presupuestos
- Gestión de Proyectos
- Planificación de obra
- Enlace con proveedores
- Interacción directa con el cliente

#### Jefa de Obra

Baffic, 2020 - 2022

- Dirección de obra
- Jefa del Departamento Técnico
- Gestión de Proyectos
- Planificación de obra
- Enlace con proveedores
- Interacción directa con el cliente



# SUAREZ ROSANA ARQUITECTA

# **EXPERIENCIA**

#### **Arquitecta**

Industar Patagónica S.A., 2018 - 2020

- Diseño y Digitalización de Planos
- Imágenes 3D
- Presupuestos
- Gestión de Proyectos Planificación de obra
- Enlace con proveedores
- Interacción directa con el cliente

#### **Arquitecta**

MrDrywall, 2018 - 2020

- Diseño y Digitalización de Planos
- Imágenes 3D
- Presupuestos
- Enlace con proveedores
- Interacción directa con el cliente

#### Jefa de Obra

Baffic, 2020 - 2022

- Dirección de obra
- Jefa del Departamento Técnico
- Diseño y Digitalización de Planos
- Imágenes 3D
- Presupuestos
- Gestión de Proyectos
- Planificación de obra
- Enlace con proveedores
- Interacción directa con el cliente

# CONTACTO



+549 1133212191



rosanasuarez 1988@gmail.com



Thompson 400

# FORTALEZAS

Experiencia Integral

Gestión de Proyectos

Colaboración Efectiva

Adaptabilidad

Liderazgo

# **IDIOMAS**

Español - nativo

Ingles - básico